臺灣臺中地方法院刑事判決
111年度易字第711號
公  訴  人  臺灣臺中地方檢察署檢察官
被      告  何益宸




上列被告因竊盜等案件，經檢察官提起公訴（111年度偵字第
9658號），本院判決如下：
    主    文
何益宸犯刑法第三百二十一條第二項、第一項第一、二、三款之
加重竊盜未遂罪，處有期徒刑伍月，如易科罰金，以新臺幣壹仟
元折算壹日。
    犯罪事實
一、何益宸意圖為自己不法之所有，基於竊盜犯意，於民國111
    年1月24日凌晨5時許，駕駛車牌號碼0000-00號自用小客車
    搭載不知情之李昀蔚（另經檢察官為不起訴處分）前往臺中
    市○○區000巷00弄0號之廖雨彤所有、由黃建閎所管領之住宅
    ，於同日凌晨5時12分許抵達該處後，何益宸即翻牆進入上
    開住處，並自該住處門口花圃等處拿取客觀上足供兇器使用
    之六角扳手1支、鋼筋1支及小鐵撬1支，破壞該址3樓之門鎖
    、紗窗，欲行竊屋內物品，何益宸並於同日上午7時33分許
    ，將上開自用小客車駛入上址車庫內停放。後於同日上午8
    時許，遭趕赴現場之廖雨彤、黃建閎發現而未遂。經廖雨彤
    、黃建閎報警處理，而查悉上情。
二、案經黃建閎、廖雨彤訴由臺中市政府警察局大雅分局報告臺
    灣臺中地方檢察署檢察官偵查起訴。
    理    由
壹、證據能力部分：
　　本判決以下所引用被告何益宸以外之人於審判外之陳述，檢
    察官、被告均不爭執其證據能力，且迄至本院言詞辯論終結
    前亦未聲明異議，本院審酌上開陳述作成之情況並無違法不
    當之情形或證明力明顯過低之瑕疵，依刑事訴訟法第159條
    之5之規定，認均有證據能力。至其餘認定本案犯罪事實之
    非供述證據，亦無違反法定程序取得之情事，依刑事訴訟法
    第158條之4規定反面解釋，亦具證據能力。
貳、認定犯罪事實所憑之證據及理由：
一、訊據被告固坦承有毀損門鎖、紗窗而進入該住宅之事實，並
    坦認侵入住宅、毀損犯行，惟矢口否認有何加重竊盜犯行，
    辯稱略以：我是要到該處找友人「小熊」拿取「陳正雄」的
    金融帳戶存摺，我沒有要偷東西云云。經查：
(一)被告於111年1月24日凌晨5時許，駕駛車牌號碼0000-00號自
    用小客車搭載證人李昀蔚前往臺中市○○區000巷00弄0號之告
    訴人廖雨彤所有、由告訴人黃建閎所管領之住宅，於同日凌
    晨5時12分許抵達該處後，被告即翻牆進入上開住處，並
　　並自該住處門口花圃等處拿取六角扳手1支、鋼筋1支及小鐵
    撬1支等物，破壞該址3樓之門鎖、紗窗。嗣經告訴人廖雨彤
    、黃建閎發覺上情而趕赴現場報警處理之事實，業據告訴人
    廖雨彤、黃建閎於警詢時、證人李昀蔚於警詢、偵訊時證述
    綦詳（見偵卷第55至67、153至154頁），並有員警職務報告
    、臺中市政府警察局大雅分局扣押筆錄、扣押物品目錄表、
    扣押物品收據、贓物認領保管單（六角扳手、鋼筋、小鐵撬
    ）、現場監視器錄影畫面截圖、現場照片、車號0000-00之
    車輛詳細資料報表（見偵卷第45、81至125頁）等附卷可稽
    ，且為被告所不爭執，是此部分之事實，堪以認定。
(二)被告雖以前揭情詞置辯，惟查：
 1、依被告歷次之供述：⑴於111年1月24日警詢時供稱略以：我
    之前認識一個人，他把我的存簿和提款卡騙走，我欲向他拿
    回我的東西，他就叫我去台中市○○區000巷00弄0號按門鈴跟
    他拿，我到的時候空無一人，但客廳的電燈開著，我按門鈴
    都沒有回應，一時著急就爬上3樓進入屋内，進入屋内後我
    就翻找屋内的櫃子、辦公桌等家具，看是否有我的存簿跟提
    款卡，我自3樓往1樓沿途翻找，都沒有找到我的存簿跟提款
    卡，到1樓時就遇到屋主，屋主就報案請警方處理等語（見
    偵卷第47至53頁）；⑵於111年1月24日偵訊時供稱略以：該
    住宅是做詐騙機房，我的朋友即高雄人「陳正雄」借我的簿
    子去用，後來沒有歸還。我聽我們的共同朋友說他拿了我的
    簿子去做詐騙，我就聯絡我那個朋友，請他把簿子還我，他
    就跟我約我在那屋子，我到那邊之後發現屋子燈是亮著，但
    是我按門鈴都沒有人來開門，所以我才用攀爬的方式進入，
    進到屋子裡面後屋内並沒有人使用。我沒有「陳正雄」的聯
    絡方式等語（見偵卷第151至152頁）；⑶於111年6月28日本
    院準備程序時供稱略以：我前往該處是因為我跟住在裡面叫
    「小熊」的人約好要在該處拿「陳正雄」的存摺，但我去的
    時候「小熊」人不在裡面。我只有走進去看、沒有翻東西，
    裡面本來就很亂，也不是人在住的，都是一些電腦、主機，
    就像詐騙機房那樣等語（見本院卷第38至41頁）。是被告歷
    次固均辯稱：是與人約好前往該住宅要拿取存摺云云，然依
    員警職務報告（見偵卷第45頁），被告原先係向員警供稱要
    拿取衣物云云，嗣於警詢、偵訊時則又改稱係要向他人拿取
    自己的存摺等物，於本院準備程序時，竟又改稱係要向「小
    熊」拿取「陳正雄」的存摺云云，其前後供述明顯不符，則
    被告前開辯解是否屬實，已非無疑。實則，被告既稱其係與
    友人約好前往該處欲拿取東西，則其大可以電話或網路通訊
    方式聯絡該友人，由友人到場開門入內即可，然被告迄至本
    院審理程序時，仍未能提供其所稱之友人「小熊」或「陳正
    雄」之年籍資料以實其說，被告此部分之辯解，已難採信。
    甚者，被告特意於凌晨5時許，先翻牆進入上開住處3樓，再
    以六角扳手、鋼筋及小鐵撬等物破壞門鎖、紗窗之方式入內
    ，顯見被告主觀上知悉其並未得該住宅之所有權人或管領權
    人同意入內甚明。又告訴人廖雨彤於警詢時證稱，其在111
    年1月初尚有前開系爭住處祭拜母親，且平時其與姊姊均會
    不定期回去祭拜母親等語（見偵卷第60至61頁），而參諸員
    警翻拍現場照片所示，該住宅1樓客廳、2、3樓房間明顯有
    凌亂遭翻找痕跡，核與被告於警詢時供承其有自3樓往1樓沿
    途翻找財物之舉相符，堪認被告於凌晨5時12分許抵達該處
    至同日上午8時許告訴人等趕赴現場時，確有在該屋內翻找
    財物之舉動甚明，是被告嗣於偵訊及本院審理程序時，飾詞
    否認有翻找財物云云，顯非實情，無足採之。
(三)綜上，被告辯稱係與友人相約前往該處取回存摺等物云云，
    未能提出任何證據，且其辯解之情節與常情有悖，難以採信
    。被告前開所辯，洵無足取。
二、綜上，被告本案犯行，洵堪認定，被告所辯顯屬飾卸之詞，
    不足採信。本案事證明確，應依法論科。
貳、論罪科刑：
一、核被告所為，係犯刑法第321條第2項、第1項第1、2、3款之
    加重竊盜未遂罪。又被告著手竊盜犯行而不遂，為未遂犯，
    爰依既遂犯之刑減輕之。
二、爰審酌被告之前科素行（參臺灣高等法院被告前案紀錄表）
    ，其竟於犯罪事實欄所示時間，翻牆進入告訴人等人之住處
    ，再以六角扳手、鋼筋、小鐵撬等物破壞該址3樓之門鎖、
    紗窗，欲行竊屋內物品，幸未得逞而未遂，被告雖表示有調
    解意願，然卻未能於調解程序到庭（見本院卷第75至77頁）
    ，而未能與告訴人調解成立、賠償所受損害等節；兼衡被告
    自述高中肄業之教育智識程度，目前義務役服役中，未婚，
    父親快要退休了之生活狀況（見本院卷第53頁），犯後僅就
    侵入住宅、毀損部分坦承，就加重竊盜則否認犯行等一切情
    狀，量處如主文所示之刑，並諭知易科罰金之折算標準。
四、末查，被告本案竊盜犯行固使用六角扳手1支、鋼筋1支及小
    鐵撬1支等物，惟被告於警詢時供稱該等物品均係在該住宅
    處拿取等語（見偵卷第53頁），並非被告所有之物，爰不予
    宣告沒收，附此敘明。
據上論斷，應依刑事訴訟法第299條第1項，刑法第25條、第321
條第2項、第1項第1款、第2款、第3款、第41條第1項前段，刑法
施行法第1條之1第1項，判決如主文。
本案經檢察官陳振義提起公訴，檢察官劉世豪到庭執行職務。
中　　華　　民　　國　　111 　年　　9 　　月　　27　　日
                  刑事第九庭    法  官  陳怡珊
以上正本證明與原本無異。
如不服本判決應於收受判決後20日內向本院提出上訴書狀，並應
敘述具體理由；其未敘述上訴理由者，應於上訴期間屆滿後20日
內向本院補提理由書（均須按他造當事人之人數附繕本）「切勿
逕送上級法院」。
                                書記官  吳韻聆
中　　華　　民　　國　　111 　年　　9 　　月　　27　　日
附錄本案論罪科刑法條
中華民國刑法第321條
犯前條第1項、第2項之罪而有下列情形之一者，處6月以上5年以
下有期徒刑，得併科50萬元以下罰金：
一、侵入住宅或有人居住之建築物、船艦或隱匿其內而犯之。
二、毀越門窗、牆垣或其他安全設備而犯之。
三、攜帶兇器而犯之。
四、結夥三人以上而犯之。
五、乘火災、水災或其他災害之際而犯之。
六、在車站、港埠、航空站或其他供水、陸、空公眾運輸之舟、
    車、航空機內而犯之。
前項之未遂犯罰之。